【裁判字號】    98,交聲,204
【裁判日期】    980526
【裁判案由】    聲明異議
【裁判全文】
臺灣臺南地方法院交通事件裁定         98年度交聲字第204號
移送機關    交通部公路總局嘉義區監理所臺南監理站
異議人即
受處分人    日展開發有限公司
代 表 人    甲○○
上列受處分人因違反道路交通管理處罰條例案件，對於交通部公
路總局嘉義區監理所臺南監理站， 民國98年1月23日所為之裁決
處分（處分案號：嘉監南字第裁74-ND0000000號），聲明異議，
本院裁定如下：
      主  文
原處分撤銷。
日展開發有限公司所有車輛之汽車駕駛人，駕車行經有燈光號誌
管制之交岔路口闖紅燈，處罰鍰新臺幣伍仟肆佰元。
      理  由
一、原處分意旨略以：異議人即受處分人日展開發有限公司（下
    稱異議人）所有車牌號碼０７０－ＴＱ號自用一般大貨車，
    於民國九十七年三月二日十四時四十九分許，經人駕駛在高
    雄縣岡山鎮○○路田厝一路往北路段，因行經有燈光號管制
    管制之交岔路口闖紅燈，經高雄縣政府警察局岡山分局員警
    由該路口所設置之自動照相儀器拍照後逕行製單舉發。嗣經
    移送機關即交通部公路總局嘉義區監理所臺南監理站，依道
    路交通管理處罰條例第五十三條第一項、第六十三條第一項
    第三款及違反道路交通管理事件統一裁罰基準表之規定，裁
    處異議人罰鍰新臺幣（下同）五千四百元，並記違規點數三
    點等語。
二、本件異議意旨略以：異議人未收到舉發單位所開立之舉發通
    知單，故由原本罰款二千七百元加倍罰款為五千四百元，且
    原本駕駛此車之司機已離職無法追究駕駛人責任，異議人並
    非故意逾期不繳罰款，因而為此聲明異議等語。
三、按汽車駕駛人，行經有燈光號誌管制之交岔路口闖紅燈者，
    處一千八百元以上五千四百元以下罰鍰；並記違規點數三點
    ，道路交通管理處罰條例第五十三條第一項、第六十三條第
    一項第三款分別定有明文。次按對於違反道路交通管理處罰
    條例之行為，逕行舉發者，應按已查明之資料填註車牌號碼
    、車輛種類、車主姓名及地址，並於通知單上方空白處加註
    逕行舉發之文字後，由舉發機關送達被通知人；處理違反道
    路交通管理事件，有關文書送達之程序，依行政程序法之規
    定，違反道路交通管理事件統一裁罰基準及處理細則第十一
    條第一項第四款、第五條分別定有明文。而依行政程序法第
    六十八條第一項、第七十四條第一項、第二項規定：送達由
    行政機關自行或交由郵政機關送達；送達不能依前二條規定
    為之者，得將文書寄存送達地之地方自治或警察機關，並作
    送達通知書兩份，一份黏貼於應受送達人住居所、事務所、
    營業所或其就業處所門首，另一份交由鄰居轉交或置於該送
    達處所信箱或其他適當位置，以為送達；前項情形，由郵政
    機關為送達者，得將文書寄存於送達地之郵政機關。至於受
    送達人實際於何時受領該送達文書，均與合法送達之效力不
    生影響。
四、經查：
(一)、異議人所有車牌號碼０７０－ＴＱ號自用一般大貨車，於九
    十七年三月二日十四時四十九分許，經人駕駛在高雄縣岡山
    鎮○○路田厝一路往北路段，因行經有燈光號管制管制之交
    岔路口闖紅燈，經高雄縣政府警察局岡山分局員警由該路口
    所設置之自動照相儀器拍照後逕行製單舉發等情，有高雄縣
    政府警察局九十七年四月二十八日高警交字第ＮＤ0000
    000號舉發違反道路交通管理事件通知單一紙及違規採證
    照片二幀附卷可稽，且異議人對違規之事實並不爭執，是異
    議人上開違規行為，應可認定。
(二)、又本件舉發通知單（附採證照片），係由原舉發機關高雄縣
    政府警察局岡山分局於九十七年四月二十九日以依郵政送達
    程序委由郵政機關以掛號送達，郵寄地址為異議人公司所在
    地「臺南市○○區○○里○○路５４號１樓」，然因不獲會
    晤異議人，亦無法付與有辨別事理能力之同居人、受僱人或
    應送達處所之接收郵件人員，遂於九十七年五月五日將該舉
    發通知單寄存於應受送達地之郵政機關即新南郵局，並作送
    達通知書二份，一份黏貼於異議人上址門首，另一份置於該
    送達處所信箱或其他適當位置，以為送達等情，此有高雄縣
    政府警察局岡山分局九十八年一月七日高縣岡警交字第０９
    ７００１８４１９號函暨檢送之高雄縣政府警察局岡山分局
    送達證書影本一紙在卷可憑。
(三)、另參諸異議人於八十九年四月二十五日申請設立登記時之營
    業所在地為「臺南市○○區○○里○○路５４號１樓」，與
    上揭送達證書上所登載之異議人住址相符，而異議人之營業
    所在地迄今並無變更，此有臺南市政府營利事業登記證影本
    與公司及分公司基本資料查詢單各一份附卷可參，故異議人
    之營業所於本件舉發通知單送達之時仍設於「臺南市○○區
    ○○里○○路５４號１樓」，揆諸前揭說明，堪認本件舉發
    通知單已合法送達於異議人，縱異議人事後因故未向郵政機
    關領取該舉發通知單，亦不影響上開舉發通知單已合法送達
    之效力。
五、綜上所述，異議人所有車牌號碼０７０－ＴＱ號自用一般大
    貨車，經人駕駛於上開時、地行經有燈光號誌管制之交岔路
    口闖紅燈之違規行為，足堪認定。故移送機關依道路交通管
    理處罰條例第五十三條第一項及違反道路交通管理事件統一
    裁罰基準表之相關內容，認異議人逾應到案期限（九十七年
    五月二十八日）六十日以上，而於九十八年一月二十三日裁
    處異議人罰鍰五千四百元，尚無違誤。惟違反道路交通管理
    處罰條例第五十三條第一項規定者，原應依同條例第六十三
    條第一項第三款規定，記違規點數三點。然所謂「記點」，
    僅對自然人始有意義，本件異議人係法人，即不得為記點處
    分，原處分誤於裁決書中為記點之處分，即有所不當，自應
    由本院撤銷原處分，並依道路交通管理處罰條例第五十三條
    第一項及違反道路交通管理事件統一裁罰基準表之規定，裁
    處如主文第二項所示，以資適法。
六、據上論斷，應依道路交通管理處罰條例第八十七條第二項、
    第五十三條第一項，道路交通案件處理辦法第二十條前段，
    裁定如主文。
中    華    民    國    98    年     5    月    26    日
                        交通法庭  法  官  陳金虎
以上正本證明與原本無異。
如不服本裁定應於送達後5日內向本院提出抗告狀（應附繕本）
。
                                  書記官  蔡明峰
中    華    民    國    98    年    5     月    26    日


司法院資訊處製作；財團法人民間司法改革基金會備份。
